【裁判字號】    98,上訴,4386
【裁判日期】    990225
【裁判案由】    偽造文書等
【裁判全文】
臺灣高等法院刑事判決                98年度上訴字第4386號
上  訴  人  臺灣板橋地方法院檢察署檢察官
上  訴  人
即  被  告  丁○○
選任辯護人  法律扶助律師  羅興章
上列上訴人等因被告偽造文書等案件，不服臺灣板橋地方法院98
年度訴字第3號，中華民國98年10月6日第一審判決（起訴案號：
臺灣板橋地方法院檢察署97年度偵緝字第2152號），提起上訴，
本院判決如下：
    主  文
上訴駁回。
    事  實
一、丁○○欲設立獨資商號中美葯品行，並擬於其父戊○○所有
    臺北縣板橋市○○路260巷1弄7之3號3 樓住處（下稱本案房
    屋）設立營業，明知中美葯品行未承租本案房屋，且未經戊○○同意或授權，竟基於行使偽造私文書及使公務員登載不
    實之犯意，在輾轉獲不知情甲○○同意擔任中美葯品行之名
    義上負責人後，先於不詳時間，在上址竊取本案房屋之民國
    91年房屋稅繳款書得手（所涉親屬間竊盜部分，未據戊○○
    提出告訴），再於不詳時、地，以不詳方式偽刻「戊○○」
    印章1 個（下稱本案印章），並委託不知情乙○○辦理營業
    設立登記，授權乙○○於91年7 月10日房屋租賃契約書立契
    約人處代偽簽「戊○○」署名1枚（起訴書誤載為2枚），復
    自行持本案印章偽蓋「戊○○」印文1 枚，偽造戊○○同意
    出租本案房屋予中美葯品行等旨之私文書後，由乙○○於91
    年7 月26日持前開房屋稅繳款書影本、偽造之房屋租賃契約
    書向臺北縣政府稅捐稽徵處行使，申辦中美葯品行之營業設
    立登記，致承辦公務員，將中美葯品行所在地址為臺北縣板
    橋市○○路260巷1弄7之3號之不實事項登載在職務上所掌之
    營業登記資料上，並據以製作營業人使用統一發票購買證（
    下稱發票購買證）。未幾，丁○○於91年8月7日聯絡甲○○
    會同乙○○前往臺北縣政府稅捐稽徵處向承辦公務員確認負
    責人身分無誤後，由乙○○領取發票購買證轉交予丁○○。
    旋因中美葯品行前揭登記所在地址漏載「3 樓」，丁○○復
    承同一使公務員登載不實之犯意，接續委請乙○○於91年8
    月27日向臺北縣政府稅捐稽徵處申辦中美葯品行之營業變更
    登記，將中美葯品行所在地址更正為臺北縣板橋市○○路26
    0巷1弄7之3號3 樓，致承辦公務員再將上開不實事項登載於
    職務上所掌之營業登記資料上，而均足以生損害於稅捐機關
    管理營業登記事項之正確性及戊○○之權益。嗣因中美藥品
    行逃漏營業稅，始察悉上情。
二、案經臺北縣政府警察局板橋分局報請臺灣板橋地方法院檢察
    署檢察官偵查後提起公訴。
    理  由
一、以下所引證據，經本院當庭提示，上訴人即檢察官、上訴人
    即被告丁○○及其選任辯護人對於被告以外之人於審判外之
    言詞及書面陳述，均表示無意見，同意作為證據（本院卷第
    29反頁），且本院審酌該言詞陳述或書面陳述作成時，並無
    違法或不當之狀況，依刑事訴訟法第159條之5第1 項規定，
    均有證據能力。至被告提出甲○○與全茂財務管理有限公司
    簽訂合約末頁影本（本院卷第20頁），以證明有「黃志偉」
    此人存在，然觀諸被告所提出，僅係不明內容契約末頁影本
    ，不具有刑事訴訟法第159條之4規定例外可作為證據之文書
    原因存在，且檢察官爭執其證據能力，自不具有證據適格，
    合先敘明。
二、訊據被告對乙○○申辦中美藥品行營業登記、變更營業登記
    等事實並不爭執，惟矢口否認有上開犯行，辯稱：伊將身分
    證影本交給黃志偉申辦貸款，黃志偉轉交給乙○○。伊不認
    識阪訓電腦補習班之謝主任，未見過房屋稅繳款書，伊及其
    父從未出租房屋予甲○○，應係甲○○盜用房屋稅繳款書而
    申設中美藥品行。倘係伊委請乙○○辦理設立行號，何以會
    遺漏樓層登記而須再度辦理變更登記？依林金忠所言，親見
    乙○○向黃志偉收件及收款，足見伊未授權乙○○辦理營業
    登記。伊於91年8 月間，任職中國化學製藥股份有限公司，
    被派駐宜蘭或花蓮工作，絕無可能於91年8月7日會同甲○○
    、乙○○同往台北縣政府稅捐稽徵處。甲○○對於何人邀約
    設立公司、有無交付大小章，前後說詞不一，顯係遭其誣陷
    云云。
三、經查：
(一)上開事實，業經證人即告訴人甲○○迭次證稱：小謝介紹被
    告與我認識，並邀我一起開貿易公司。於91年8月7日被告約
    我去台北縣板橋市○○路、民權路的國稅局（應係稽徵所）
    見面，我將身分證影本交給被告，並在營業登記設立登記申
    請書內的公務記載蓋章欄內簽名，留下我的聯絡電話，其他
    房屋租賃契約書及房屋繳款單都是被告提供的（偵卷第7、1
    1 、82頁、原審卷第67、69頁）。證人乙○○證述：被告於
    91年7 月，委託我們事務所代辦中美葯品行的營業登記及報
    稅業務，我請他提供需要的文件，包括負責人的身分資料、
    設籍的房屋稅單，由我填寫申請書後於91年7 月26日送稅捐
    單位，經過稅捐單位審核後，再請被告聯絡負責人帶身分證
    正本一起到稅捐單位承辦人確認身分，領取統一發票購買證
    。91年8月7日去稅捐單位審核負責人的時候，才見到甲○○
    。當天同時向甲○○、被告提到簽完名就可以買發票。甲○○簽好之後，與被告先離開。我在場等購買證製作完成後，
    領證並買了空白發票，送到台北縣土城市○○路的茶行交給
    被告。本案房屋租賃契約書是當時我幫忙寫好後，請被告用
    印，被告表示設籍的房子是他父親的。後來因設立登記申請
    書漏寫樓層，才向稅捐單位詢問填寫變更申請書，我為了要
    讓負責人瞭解變更的內容為何，還請被告將變更申請書交給
    負責人簽名確認。當時被告是用行動電話門號0000000000號
    與我聯絡。93年時，被告搬到原審卷第83頁名片上地址後，
    親見被告書寫0000000000號電話供聯絡，一直到94年2 月間
    ，因未能聯絡到被告，就沒有後續的處理。辦理營業登記費
    用及申報歷年營業稅之稅金都是事務所小姐聯絡好之後，我
    才找被告收錢（偵卷第27、83頁、原審卷第70反至72頁、本
    院卷第110反至112頁）。證人即被害人戊○○證稱：本案房
    屋是我所有，我住了60餘年，該址沒有開設過藥局或租過他
    人，本案房屋之房屋稅都是我在繳納，沒有將房屋稅繳款書
    交予他人使用，本案房屋租賃契約書也不是我簽名的等情明
    確（偵卷第21、84頁）。以甲○○、乙○○與被告素不熟識
    ，互核所陳，關於甲○○簽名、同往台北縣稅捐稽徵處辦理
    營業登記、辦理所需資料均由被告提供等情，大致相符。且
    乙○○與被告聯絡之行動電話門號0000000000號確實係被告
    於87年9月9日即申辦者，直至95年10月24日始退租停用，有
    通聯調閱查詢單（偵卷第65頁）在卷可稽，堪認甲○○、乙○○所證，應非虛妄。又戊○○為被告之父，於原審到庭作
    證時，礙於被告為其兒子，且整個事情從頭到尾都不清楚而
    拒絕作證（原審卷第74頁查該證人係檢察官聲請，經其表示
    不願作證，然檢察官並未聲明異議，本院綜合全卷，亦認無
    訊問之必要，併為指明），顯然其於警詢、偵查中所陳，亦
    無杜撰之情。此外，尚有91年7月26 日營業登記設立登記申
    請書、91年8月27 日營業登記變更登記申請書、甲○○身分
    證影本、發票購買證、房屋租賃契約書、房屋稅繳款書影本
    （偵卷第37至41、50至55頁）等資料存卷可參，足證被告確
    實有委請乙○○辦理中美藥品行營業登記事宜，並與乙○○
    、甲○○同往台北縣稅捐稽徵處辦理相關事宜，復收取乙○○辦妥之文件、發票等事實，堪以認定。
(二)乙○○稱：我們都會跟甲○○說簽名完後，就可以了，發票
    我們會幫他購買。甲○○應該知道藥品行已經設立（偵卷第
    83頁、原審卷第71頁），且甲○○同意擔任中美藥品行名義
    負責人，然因無證據證明其確實參與中美藥品行之業務，未
    必知悉被告以偽造之房屋租賃契約書申辦中美藥品行之營業
    登記，自難論以共同正犯。又被告利用偽造之房屋租賃契約
    書，提出申請中美藥品行營業登記，使台北縣稅捐稽徵處誤
    以中美藥品行租用本案房屋營業，自足以生損害於台北縣稅
    捐稽徵處管理營利事業登記事項之正確性及戊○○之權益。
(三)被告雖以前詞置辯。然被告先以：我當時在板橋市○○路茶
    行兼差，乙○○說將資料交給我，是我幫人代收的（偵緝25
    頁）；又以：乙○○有拿過電腦來，要我轉交黃志偉，就看
    過乙○○這次（原審卷第17頁）；再以：我在偵查中說幫他
    人代收乙○○的資料，實際上是乙○○自己放在那邊（原審
    卷第19頁），前後反覆不一，顯係情虛所致。又倘被告確實
    因為辦理貸款而將資料交予黃志偉，焉會先以：我拿我父親
    房屋所有權狀影本及一些資料給黃志偉（原審卷第17頁），
    後以：我辦理貸款時，是請我父親影印相關資料裝在牛皮紙
    袋交給我，我再交給黃志偉，不知裡面有什麼東西（原審卷
    第18頁），前後對於究竟拿哪些資料給黃志偉所陳不同，足
    證被告所辯，要難採信。再倘中美藥品行營業設立登記係黃
    志偉、甲○○、乙○○等人所誣陷，衡情黃志偉已取得被告
    因辦理貸款而交付之相關資料，大可以被告名義權充中美藥
    品行之名義負責人，焉有迂迴以甲○○名義為負責人而自曝
    共犯結構之理。被告係委託乙○○申辦中美藥品行營業登記
    ，相關手續如本案房屋租賃契約書亦由乙○○撰寫，則乙○○因疏失而漏載「3樓」，尚與常情不悖。又被告於91年8月
    間服務於中國化學製藥股份有限公司機關醫院部北一區，地
    址在台北市○○區○○路23號，因係外勤人員，依91年考勤
    規定只需每週三下午4時前刷卡。被告於91年8月7日下午3時
    30分至5 時，因拜訪客戶請假等情，固有該公司98年12月21
    日（98）中藥董字第0302號函及請假單在卷可稽（本院卷第
    61、65頁）。然乙○○、甲○○對於91年8月7日究竟係幾點
    與被告同往台北縣稅捐稽徵處已不復記憶，且證人即被告同
    事丙○○證述：被告當時負責的責任區在哪裡已不清楚，因
    時間太久，被告於91年8月7日請假外出做何事不知道，有無
    去拜訪客戶，亦不記得。以公司管考，外勤人員兼差是有可
    能的（本院卷第108、109頁）。益證被告於91年8 月間雖任
    職於中國化學製藥股份有限公司，然因係外勤人員，僅需每
    週三下午4 時許，前往公司刷卡即可，其餘時間公司並不管
    考，故被告於91年8月7日請假外出，則該日被告未曾出現在
    公司內，要無疑義，在無任何證據資料確認被告外出確係探
    訪客戶，上開證據尚難為被告有利之認定。林金忠於原審僅
    證稱：只有看到牛皮紙裝著東西，但不知道內容，並未親見
    乙○○向黃志偉收件及收款，以林金忠所言，尚不足認乙○○係黃志偉授權辦理中美藥品行營業登記事宜。被告以乙○○於原審所提被告交付之名片（原審卷第83頁），其上名門
    健康用品有限公司係92年3 月21日始設立登記（本院卷第69
    頁），以證明其係在92年以後才認識乙○○云云。然乙○○
    到庭陳稱：原審卷第83頁上面00000000是我們公司小姐填上
    去的，其餘都是被告給我的時候就已經寫好了。名片是93年
    被告搬遷後才給我，被告親自寫下名片上0000000000號電話
    ，通常都是公司小姐聯絡好被告，我才去的（本院卷第112
    反、113 頁），足證被告早於91年間即認識乙○○，直至被
    告未在台北縣土城市○○路茶行兼差後，始交予乙○○上開
    名片，並親繕聯絡電話方便乙○○續辦中美藥品行申報所得
    稅事宜，應堪認定。又甲○○對於何人邀約設立公司、有無
    交付大小章，前後說詞雖有不一，然事隔多年，甲○○對本
    案細節容有遺忘，尚不逸脫常情。因甲○○自始即提及阪訓
    電腦補習班謝主任及被告邀請設立公司擔任名義負責人，並
    聽從被告聯絡於91年8月7日同往台北縣稅捐稽徵處當場簽名
    於申請書上等節，前後一致，復與乙○○所證相仿，自不因
    稍有不一之證詞而捨棄不採。又印章係被告授權乙○○代刻
    ，業經乙○○陳明無訛（原審卷第71頁），雖乙○○未能提
    出授權書為憑，然衡諸現今稅務人士代公司行號申報營業登
    記或申報營業稅，並未嚴謹一律要求填寫授權書，故乙○○
    所陳，尚與常情不悖。
(四)綜上所述，被告所辯，均不足採信。本件事證明確，應依法
    論科。
四、被告行為後，刑法及罰金罰鍰提高標準條例業經修正，並自
    95 年7月1日生效施行。關於本件：
  (1)刑法第33條第5 款有關罰金之最低額度修正後已提高，比較
    新舊法，以舊法有利於被告。
  (2)刑法第55條牽連犯規定業經刪除，此刪除雖非犯罪構成要件
    之變更，但顯已影響行為人刑罰之法律效果，自屬法律變更
    。比較新舊法結果，仍應適用舊刑法較有利於被告。
  (3)刑法第41條第1 項關於易科罰金折算標準亦經修正提高。比
    較新舊法，以舊法較有利於被告。
  (4)綜合上開法律修正前、後之比較，以舊刑法對被告較為有利
    ，自應整體適用舊刑法相關規定。
五、核被告所為，係犯刑法第216條、第210條行使偽造私文書罪
    ，及同法第214 條使公務員登載不實罪。被告利用不知情之
    乙○○在本案房屋租賃契約書上偽造「戊○○」署名1 枚，
    持該偽造之房屋租賃契約書向臺北縣政府稅捐稽徵處行使，
    及向承辦公務員申請中美葯品行之營業設立登記、變更登記
    之部分，均屬間接正犯。又按如僅書寫姓名以資識別，而非
    證明一定意思表示或一定事實，亦非表示本人簽名之意思者
    ，尚與刑法所指之署押有間，本案房屋租賃契約書起首之立
    約出租人處，僅在識別該契約當事人為何人，並無須本人填
    寫，亦無足以表示本人簽名之意思，自不構成刑法上之偽造
    署押，檢察官就此尚有誤會。被告利用乙○○偽造「戊○○
    」署名1枚及以不詳方式偽刻本案印章1個而後自行蓋用偽造
    「戊○○」印文1 枚之行為，均係偽造私文書之階段行為，
    而偽造私文書後復持以行使，其偽造之低度行為則為行使之
    高度行為所吸收，均不另論罪。又被告利用乙○○向臺北縣
    政府稅捐稽徵處申請辦理中美葯品行之營業設立登記及變更
    登記，致使承辦公務員登載不實，所為之目的及被害法益均
    相同，復係於密接時間內反覆為之，足認被告係基於同一使
    公務員登載不實犯意所為，屬接續犯，應僅論以一罪。再被
    告所犯前開行使偽造私文書、使公務員登載不實罪間，有方
    法、目的之牽連關係，應依修正前刑法第55條牽連犯規定，
    從一重之行使偽造私文書罪處斷。
六、公訴意旨另以：被告佯與甲○○約定以甲○○為負責人，合
    夥開立中美葯品行，使甲○○陷於錯誤，於91年7 月26日前
    某日，交付中美葯品行與甲○○之印章各1 枚予被告。於91
    年7 月26日乙○○將中美葯品行申設完成文件持交予被告後
    ，被告竟向甲○○告以中美葯品行之申設未通過，使甲○○
    不疑有他而未予詳查。然因上揭營利事業申設營業址記載有
    誤，被告復於91年8月27日前某日，偽造甲○○署押1枚，並
    盜用前揭中美葯品行及甲○○之印章蓋用印文各1 枚在營業
    登記變更記申請書上，偽造完成上揭申請書後，將營利事業
    所在地址變更為臺北縣板橋市○○路260巷1弄7之3號3樓，
    再委由不知情之乙○○赴臺北縣稅捐稽徵處，持上揭偽造之
    變更聲請書向臺北縣稅捐稽徵處不知情公務員行使，足生損
    害於甲○○等情，因認被告此部分尚構成詐欺取財及行使偽
    造私文書（即甲○○為被害人部分）等罪嫌云云。
(一)經查：
  (1)甲○○雖曾證稱：被告當時詐騙我，致使我將公司大小章交
    給被告（偵卷第82頁），然其亦證述：我透過小謝認識被告
    ，同意用我的名字去登記成立新公司，我有給被告身分證影
    本，沒有給印章等語（偵卷第7 頁、原審卷第67頁），且乙○○證稱：印章是被告授權我們代刻的（原審卷第71頁）。
    是甲○○既同意以其名義設立公司，自無陷於錯誤而將中美
    葯品行與甲○○之印章各1 枚交予被告之情。甲○○雖否認
    知悉中美藥品行已完成申設云云。然乙○○證稱：91年8月7
    日我見到甲○○時，告訴他承辦員會問他行號的名稱跟身分
    、行號的營業內容，到時候請他跟稅捐處的承辦人確認一下
    ，並說簽名完之後，就可以了，發票我們會幫他購買。要上
    去簽名的時候，我就告訴甲○○等他簽名好之後，整個程序
    就完成，才可以拿到發票購買證。甲○○91年度綜合所得稅
    結算申報書是被告委託我們幫他填寫，其中扣繳稅額新臺幣
    3,239 元，可以全部退稅回來，如果沒有填寫帳戶的話，稅
    捐單位就會寄支票或通知本人來領取等情明確（原審卷第71
    正、反、72反頁），是乙○○於91年8月7日將中美葯品行設
    立程序業已完成，而可取得發票購買證購買發票等情當場告
    知甲○○，且本案營業登記設立登記申請書上所填載之日期
    亦為91年7 月26日，較甲○○實際前往臺北縣政府稅捐稽徵
    處簽名確認之時點為早，可見甲○○自稱當時不知中美葯品
    行已經核准設立之情，已非無疑。又依卷附甲○○91年度綜
    合所得稅結算申報書所示，其上確有記載應退還稅額新臺幣
    3,239 元，且申報書內之地址復僅有甲○○戶籍地即臺北市
    ○○區○○路401巷32號7樓，而甲○○91年度綜合所得稅結
    算申報書申報退稅3,239元，經查本所第一次核定其應繳納
    額為2,009元，減除扣繳稅額4,927元後，核定應退稅額為2,
    918元，經寄送退稅憑單沈君已於92年11月27日對領完竣，
    有財政部台北市國稅局內湖稽徵所99年1月14日財北國稅內
    湖綜所二字第0990201307號函在卷可稽（本院卷第83頁），
    以兌領時間自92年11月11日起至93年1月21日止，有綜合所
    得稅退稅憑單附卷可憑（本院卷第84頁），被告均在國內，
    亦有被告法務部入出境資訊連結作業存卷可參（本院卷第10
    4頁），益證甲○○早已知悉中美藥品行確實已申設完成，
    否則，於稅捐機關依戶籍地址通知辦理91年度年度綜合所得
    稅退稅時，焉會領取退稅額而未曾質疑何以有中美藥品行之
    所得資料存在之理。雖甲○○否認上開退稅憑單背面甲○○
    簽名為其親簽，然退稅憑單可委由他人簽名，並利用他人帳
    戶兌現，自難以此認甲○○不知中美藥品行已設立完成。
  (2)另觀諸甲○○自承：我不知為何會取名為中美葯品行，我從
    未碰過藥品，整個申請設立過程都不知道，反正我就是人直
    接去稅捐單位，簽名並寫下手機號碼、身分證字號、辦公室
    電話號碼及證件後，就離開。當時稅捐單位有問我申請的項
    目，我就照登記申請書上的記載回答。中美葯品行的公司、
    地址何人寫的，我沒注意，只是叫我簽字，露個臉而已。因
    不是申請設立公司，我想沒有股東，所以就設立獨資，謝先
    生只是要把軟件提供我去銷售，並沒有要跟我合夥等情（原
    審卷第66反至70頁）。以甲○○申設中美藥品行而前往台北
    縣稅捐稽徵處時，已按照申請書上營業項目回答，顯已知悉
    中美藥品行並未無任何有關國際貿易或電腦軟件外銷，倘甲○○確有意自行獨資成立商號經營，何以就該商號設立之名
    稱、地點、辦公室電話、營業項目等事項，均未親自參與決
    定，或主動聯繫乙○○辦理？反依據被告指示，過程中僅前
    往臺北縣政府稅捐稽徵處配合簽名，並對承辦人員詢問及相
    關文件所載內容皆無任何異議？由此可知甲○○事後稱不知
    中美葯品行已經設立成功云云，顯然悖乎常情，而不足採信
    。從而，甲○○因此交付身分證影本，並由被告取得中美葯
    品行之印章、發票購買證等節，堪認均在甲○○原先授權之
    範圍內，要難謂被告有何行使詐術或致使甲○○陷於錯誤之
    情。再甲○○證稱：去完稅捐單位後，我有詢問被告辦理情
    形，但日期我已經沒有辦法確定，應該是大約過了3、4個禮
    拜之後，我才打電話問被告到底中美葯品行設立成功了沒有
    等語，以乙○○於91年8月7日已當場告知甲○○簽名後即完
    成中美藥品行之設立，並可購買發票，甲○○上開所陳，容
    屬事後為脫免負擔逃漏稅額之詞，自難採信。是被告委請乙○○於91年8 月27日向臺北縣政府稅捐稽徵處申請辦理中美
    葯品行營業變更登記之舉，僅係單純更正中美葯品行所在地
    址，自仍屬甲○○原授權成立經營中美葯品行之範圍內，被
    告並無偽冒甲○○名義可言，故依卷內證據資料，實不足以
    使本院達到被告所為尚構成詐欺取財及行使偽造私文書（即
    甲○○為被害人部分）之確信。
  (3)綜上所述，起訴書所載被告此部分犯行，本應為無罪之諭知
    ，惟起訴意旨認此部分與本院認定上開有罪部分，有修正前
    牽連犯裁判上一罪關係，爰不另為無罪之諭知。
七、原審同此見解認被告有罪部分犯行明確，適用刑法第216 條
    、第210條及第214條規定，並審酌被告素行、犯罪動機、手
    段、所生危害程度，與戊○○具有父子關係，惟於犯後猶飾
    詞否認所為等一切情狀，量處有期徒刑5 月。又因被告犯罪
    時間在96年4 月24日以前，雖曾通緝，然係在中華民國96年
    罪犯減刑條例施行之後，仍符合減刑規定而減輕其刑，並同
    諭知易科罰金之折算標準。復沒收偽造「戊○○」印章1個
    、原判決附表編號一所示偽造「戊○○」之署名、印文各1
    枚。且就起訴詐欺甲○○及91年8月27日辦理中美藥品行變
    更登記部分（甲○○為被害人部分），不另為無罪諭知，其
    認事用法均無不合，量刑亦稱妥適。被告仍執前詞上訴否認
    犯行，核無理由，應予駁回。檢察官以乙○○告訴甲○○「
    簽名好了之後，整個程序就完成，才可以拿到發票購買證」
    之意涵為何不清，要難以此認甲○○已知悉中美藥品行已取
    得設立登記。中美藥品行固有退稅之情，甲○○是否具領未
    可而知云云。然乙○○於原審已陳明，我們都會跟甲○○說
    簽完名之後，就可以了，發票我們會幫他購買（原審卷第71
    頁），足證乙○○所謂「證個程序就完成」係指營業登記完
    成，已可代為購買發票，以甲○○為研究所畢業之人士，有
    甲○○警詢筆錄教育程度可知，對於公司行號在設立完成後
    始可申購發票營業，要無不知之理，足證甲○○無誤認之虞
    。再甲○○91年綜合所得稅確實有退稅2,918元，並已兌領
    完竣，有上開財政部台北市國稅局內湖稽徵所函存卷可參，
    亦無甲○○未具領之情。從而，檢察官執前詞指摘原判決違
    誤，容有誤會，核其上訴，亦無理由，應予駁回。
據上論斷，應依刑事訴訟法第368條，判決如主文。
本案經檢察官吳國南到庭執行職務。
中    華    民    國    99    年    2     月    25    日
                  刑事第二庭審判長法  官 洪光燦
                                  法  官 楊照男
                                  法  官 李麗玲
以上正本證明與原本無異。
如不服本判決，應於收受送達後10日內向本院提出上訴書狀，其
未敘述上訴之理由者並得於提起上訴後10日內向本院補提理由書
（均須按他造當事人之人數附繕本）「切勿逕送上級法院」。
                                  書記官 廖婷璇
中    華    民    國    99    年    2     月    25    日
附錄：本案論罪科刑法條全文
刑法第216條
行使第210 條至第215 條之文書者，依偽造、變造文書或登載不
實事項或使登載不實事項之規定處斷。
刑法第210條
偽造、變造私文書，足以生損害於公眾或他人者，處5 年以下有
期徒刑。
刑法第214條
明知為不實之事項，而使公務員登載於職務上所掌之公文書，足
以生損害於公眾或他人者，處3 年以下有期徒刑、拘役或5 百元
以下罰金。

司法院資訊處製作；財團法人民間司法改革基金會備份。
